【裁判字號】    94,訴,909
【裁判日期】    950227
【裁判案由】    違反毒品危害防制條例
【裁判全文】
臺灣屏東地方法院刑事判決               94年度訴字第909號
公  訴  人  臺灣屏東地方法院檢察署檢察官
被      告  乙○○
上列被告因違反毒品危害防制條例案件，經檢察官提起公訴（94
年度毒偵字第2195號）及移送併辦（94年度毒偵字第2554號、第
2954），被告於本院準備程序中就被訴事實為有罪之陳述，經本
院合議庭裁定由受命法官獨任依簡式審判程序審理，判決如下：
    主  文
乙○○連續施用第一級毒品，累犯，處有期徒刑壹年肆月，扣案
之第一級毒品海洛因壹包（淨重零點壹零公克、包裝重零點貳肆
公克）沒收銷燬之，未拆封注射針筒壹支沒收；又連續施用第二
級毒品，累犯，處有期徒刑陸月。應執行有期徒刑壹年捌月，扣
案之第一級毒品海洛因壹包（淨重零點壹零公克、包裝重零點貳
肆公克）沒收銷燬之，未拆封注射針筒壹支沒收。
    事  實
一、乙○○曾於民國89年間，因施用毒品案件，經本院89年度毒
    聲字第1283號裁定送觀察、勒戒後，因認有繼續施用毒品之
    傾向，再經本院89年度毒聲字第2212號裁定令入戒治處所施
    以強制戒治，其間因戒治成效良好，經本院90年度毒聲字第
    1115號裁定停止戒治，嗣因保護管束期滿，臺灣屏東地方法
    院檢察署檢察官於90年9 月24日以90年度戒毒偵字第319 號
    不起訴處分確定；又因施用毒品案件，經臺灣高雄地方法院
    91年度毒聲字第7925號裁定令入戒治處所施以強制戒治（嗣
    因毒品危害防制條例修正，於93年1 月9 日釋放出所），刑
    罰部分則經該院92年度訴字第445 號判處有期徒刑10月確定
    ；又因竊盜案件，經本院92年度簡字第250 號判處有期徒刑
    4 月確定，經定應執行有期徒刑1 年1 月，甫於94年2 月8
    日縮短刑期執行完畢。詎其仍不知戒絕毒癮，竟於上開強制
    戒治無庸執行而釋放後5 年內，又基於施用第一級毒品海洛
    因、第二級毒品甲基安非他命之概括犯意，自94年4 月15日
    12時許起，至94年10月15日某時止，在其位於屏東縣鹽埔鄉
    ○○村○設街12號住處，以將毒品海洛因稀釋後注入針筒，
    再注射血管之方式，連續施用第一級毒品海洛因，平均每日
    施用1 次；另基於施用第二級毒品甲基安非他命之概括犯意
    ，自94年4 月15日12時許起，至94年10月8 日12時45分為警
    查獲前之某時止，在上開住處，以將毒品甲基安非他命置於
    玻璃球吸食器內，下方點火加熱燒烤，再以口鼻吸食蒸發氣
    體之方式，連續施用第二級毒品甲基安非他命多次。嗣於下
    列時、地先後為警查獲：
  1.94年6 月16日20時許，在屏東縣鹽埔鄉○設街12號前，因行
    跡可疑為警攔檢查獲。
  2.94年10月8 日12時45分許，在屏東市○○路90號前為警查獲
    ，並扣得第一級毒品海洛因1 包（淨重0.10公克、包裝重0.
    24公克）及其所有且預備供施用毒品海洛因所用之未拆封注
    射針筒1 支。
  3.94年10月16日14時40分許，在屏東縣麟洛鄉○○路之黃昏市
    場，因形跡可疑為警攔檢查獲。
二、案經屏東縣警察局移送臺灣屏東地方法院檢察署檢察官偵查
    起訴、及屏東縣警察局屏東分局報告同署檢察官移送併辦。
    理  由
一、本件被告乙○○所犯係死刑、無期徒刑、最輕本刑為3 年以
    上有期徒刑以外之罪，其於本院準備程序中就被訴事實為有
    罪之陳述，經本院合議庭裁定由受命法官獨任依簡式審判程
    序，先予敘明。
二、上揭事實，訊據被告於本院審理中坦承不諱，而被告先後為
    警查獲3 次所採之尿液，經送鑑驗結果，除第3 次部分僅呈
    嗎啡陽性反應外，其餘2 次均呈嗎啡、甲基安非他命陽性反
    應，有台灣檢驗科技股份有限公司濫用藥物尿液檢驗報告3
    份在卷可稽，此外，復有疑似毒品海洛因之白粉1 包、及被
    告所有且預備供施用毒品海洛因所用之注射針筒1 支扣案可
    佐。又扣案之白粉，經送請法務部調查局鑑定結果，確為第
    一級毒品海洛因（淨重0.10公克、包裝重0.24公克），另扣
    案未拆封之注射針筒1 支，則呈毒品陰性反應，亦有法務部
    調查局94年12月22日調科壹字第240003958 號、高雄醫學大
    學附設中和紀念醫院檢驗報告1 份附卷可按，足認被告之自
    白，應與事實相符，堪予採信。次查，被告曾於89年間，因
    施用毒品案件，經本院89年度毒聲字第1283號裁定送觀察、
    勒戒後，因認有繼續施用毒品之傾向，再經本院89年度毒聲
    字第2212號裁定令入戒治處所施以強制戒治，其間因戒治成
    效良好，經本院90年度毒聲字第1115號裁定停止戒治，嗣因
    保護管束期滿，臺灣屏東地方法院檢察署檢察官於90年9 月
    24 日 以90年度戒毒偵字第319 號不起訴處分確定；又因施
    用毒品案件，經臺灣高雄地方法院91年度毒聲字第7925號裁
    定令入戒治處所施以強制戒治（嗣因毒品危害防制條例修正
    ，於93年1 月9 日釋放出所），刑罰部分則經該院92年度訴
    字第445 號判處有期徒刑10月確定，有臺灣屏東地方法院檢
    察署刑案資料查註紀錄表、全國施用毒品案件紀錄表、臺灣
    高等法院被告前案紀錄表在卷可佐，是本件被告於強制戒治
    無庸執行釋放後5 年內之施用第一級毒品、第二級毒品犯行
    ，自應依法論科。
三、按海洛因係毒品危害防制條例所定之第一級毒品，而甲基安
    非他命則係同條例所定之第二級毒品，均不得非法施用，是
    核被告所為，係犯毒品危害防制條例第10條第1 項之施用第
    一級毒品罪及同條第2 項之施用第二級毒品罪。被告為施用
    毒品海洛因及甲基安非他命而分別持有上開毒品之低度行為
    ，已為其施用之高度行為所吸收，均不另論罪。被告多次施
    用第一級、第二級毒品之犯行，時間緊接，方法相同，觸犯
    構成要件相同之罪，顯係基於概括犯意反覆為之，均為連續
    犯，各應依刑法第56條規定論以1 罪，並分別加重其刑。被
    告另於上開2.、3.時地為警查獲及自白施用第一級毒品期間
    迄至94年10月15日、施用第二級毒品期間迄至94年10月8 日
    等事實，雖未經起訴，然與起訴部分具有連續犯之裁判上一
    罪關係，為起訴效力所及，且經檢察官移送併辦，本院應併
    予審理。被告曾因施用毒品案件，經臺灣高雄地方法院92年
    度訴字第445 號判處有期徒刑10月確定，又因竊盜案件，經
    本院92年度簡字第250 號判處有期徒刑4 月確定，經定應執
    行有期徒刑1 年1 月，甫於94年2 月8 日縮短刑期執行完畢
    ，有臺灣屏東地方法院檢察署刑案資料查註紀錄表、臺灣高
    等法院被告前案紀錄表在卷可考，其於有期徒刑執行完畢5
    年內再犯本件有期徒刑以上之2 罪，係屬累犯，應依刑法第
    47條規定加重其刑，並分別遞予加重之。被告所犯上開2 罪
    間，犯意各別，行為互殊，應予分論併罰。爰審酌被告前有
    麻藥、煙毒、過失致死、竊盜等多項前科，素行不佳，且歷
    經毒癮戒斷之保安處分治療程序（參見前揭紀錄表），仍未
    能徹底戒除毒癮，顯見其意志不堅，有違政府訂定毒品危害
    防制條例之美意，惟考量施用毒品係戕害自身健康、尚未害
    及他人，施用期間之長短及犯後態度尚可等一切情狀，並斟
    酌檢察官之求刑，分別量處如主文所示之刑，並定其應執行
    之刑。又扣案之第一級毒品海洛因1 包（淨重0.10公克、包
    裝重0.24公克），為查獲之毒品（包裝袋部分因與毒品無法
    析離，亦應整體視為毒品），應依毒品危害防制條例第18條
    第1 項前段之規定，宣告沒收銷燬之；至扣案未拆封之注射
    針筒1 支，業據被告供承為其所有且預備供施用毒品海洛因
    所用等語（見本院卷第61頁），爰依刑法第38條第1 項第2
    款規定，併予宣告沒收。
據上論斷，應依刑事訴訟法第273 條之1 第1 項、第299 條第1
項前段，毒品危害防制條例第10條第1 項、第2 項、第18條第1
項前段，刑法第11條、第56條、第47條、第51條第5 款、第38條
第1 項第2 款，判決如主文。
本案經檢察官甲○○到庭執行職務。
中   華    民    國    95    年     2    月    27     日
                      刑事第四庭   法  官  劉敏芳
以上正本證明與原本無異。
如不服本判決應於收受本判決送達後十日內向本院提出上訴書狀
，其未敘述上訴理由者，並得於提起上訴後十日內向本院補提理
由書狀（均須按他造當事人之人數附繕本）「切勿逕送上級法院
」
中    華    民    國    95    年    3     月    1     日
                                   書記官  許倬維
毒品危害防制條例第10條：
施用第一級毒品者，處6月以上5年以下有期徒刑。
施用第二級毒品者，處3年以下有期徒刑。


司法院資訊處製作；財團法人民間司法改革基金會備份。
